臺灣板橋地方法院交通事件裁定　　　　　　　　　九十一年度交聲字第一三三七號
　　原處分機關　交通部公路總局臺北區監理所
　　受處分　人
　　即　異議人　甲○○　 二十.
右列受處分人因違反道路交通管理處罰條例案件，對於交通部公路總局臺北區監理所
九十一年五月二十四日所為之處分（原處分案號：北監五字第裁四─ＡＮ0000
000號號），聲明異議，本院裁定如左：
    主  文
原處分撤銷。
甲○○在禁止臨時停車處所停車，處罰鍰新臺幣九百元。
    理  由
一、按汽車駕駛人，在禁止臨時停車處所停車者，處新臺幣六百元以上一千二百元以
    下罰鍰；又汽車行駛，有損毀或變造汽車牌照、塗抹污損牌照，或以安裝其他器
    具之方式，使不能辨識其牌號者，處汽車所有人新臺幣二千四百以上四千八百元
    以下罰鍰，並責令申請換領牌照或改正，道路交通管理處罰條例第五十六條第一
    項第一款、第十三條第一款分別定有明文。
二、異議意旨略以：本件受處分人即異議人甲○○於民國九十一年三月十三日二十三
    時三十三分許，因將其所有之車號Ｅ四─一五七六號自用一般小客車停放於臺北
    市○○路○段之劃有紅線之路段，遭臺北市政府警察局交通大隊舉發其在劃有紅
    線路段停車，以及以反光液噴在號牌上或裝設反光號牌框於光下無法辨認之違規
    ，惟依據舉發員警之採證照片觀之，該車牌之所以未見最末二號碼，應係警員於
    採證時使用照相機閃光燈之角度所造成之反光現象，否則前揭該車之後保險桿以
    及車牌上方將不會同樣出現反光之現象，且伊也未曾塗上任何反光漆或裝設反光
    號牌框，為此不服，爰請求撤銷原處分等語。
三、查本件異議人即受處分人於民國九十一年三月十三日二十三時三十三分，將其所
    有之車號Ｅ四─一五七六號自用一般小客車停放於臺北市○○路○段劃有紅線之
    路段，經臺北市政府警察局交通警察大隊依違反道路交通管理處罰條例第五十六
    條第一項第一款舉發，此有北市警交大字第ＡＮ五八三一七六號舉發違反道路
    交通管理事件通知單一紙及違規採證照片二張在卷可證，且為異議人所不否認，
    是其在禁止臨時停車處所停車之違規事實明確，應合先敘明；然舉發員警依據前
    述採證照片發現異議人前揭車輛後方車牌之後二碼有反白之現象，認其有塗抹反
    光漆之違規事實，遂又依道路交通管理處罰條例第十三條第一款舉發，惟異議人
    否認有任何違反道路交通管理處罰條例第十三條第一款之行為，辯稱：應係舉發
    員警使用照相機閃光燈之角度所造成之反光現象等語。經查：依據異議人所提供
    之其所攝本件車輛照片數幀觀之，發現本件車輛自不同之角度以閃光燈照射後，
    確有呈現不同區域之反光現象，且與員警所提供之採證照片反光情形亦不相同，
    同時，在該些照片上亦可發現不僅號牌有受閃光燈反光之影響，即便係在該號牌
    反光區域之下方的保險桿上亦有相同之反光之現象，此在在顯示由不同之照射角
    度確實會發生不同的反光效果。再參酌本案舉發員警謝鎮邦到庭證稱：「伊並不
    清楚一般車輛若無噴反光漆時，在閃光燈的拍攝下是否會有反白之情形。」等語
    ，可知在無其他證據證明異議人確有塗抹反光漆或裝設反光號牌框之情形下，本
    件尚難遽以員警照相採證之採證照片，即判定異議人有違反道路交通管理處罰條
    例第十三條第一款之行為。是原處分機關以異議人「安裝其他器具之方式使不能
    辨認其號牌」為由而裁處異議人新臺幣二千四百元，即有未當。從而，本件異議
    為有理由，原處分就該部分之裁決應予撤銷。
據上論斷，應依道路交通案件處理辦法，第二十條，裁定如主文。
中      華      民      國      九十一      年      十      月    七    日
                              臺灣板橋地方法院交通法庭
                                    法  官  古  秋  菊
右正本證明與原本無異
如不服本裁定應於送達後五日內向本院提出抗告狀
                                    書記官  蕭  詩  穎
中      華      民      國      九十一      年      十      月    九    日
